【裁判字號】    97,破更一,12
【裁判日期】    971121
【裁判案由】    破產宣告
【裁判全文】
臺灣臺北地方法院民事裁定            97年度破更一字第12號
聲  請  人  乙○○
上列聲請人聲請破產宣告事件，本院裁定如下：
    主    文
乙○○破產。
聲請程序費用由聲請人負擔。
    理    由
一、聲請意旨略以：
(一）聲請人配偶蘇玉蓉經友人慫恿下，參與多項投資，除未獲
     利，還慘遭詐騙，數度自殺尋短且罹患精神疾病，已喪失
     生活意志。聲請人為保護配偶，向多家銀行借貸解決債務
     ，然聲請人為職業軍人，不得兼職，無法以固定收入償還
     鉅額債務，而向親友借貸渡日，陷入以債養債窘境，迫於
     無奈於民國97年3月間申請退伍，而聲請人於退伍後，以退
     休金償還部分債務，雖然每月尚可實際領取新台幣（下同
     ）62,855元之退休俸，然聲請人之負債金額已經高達6,694
     , 306元，即安泰商業銀行63,439元、聯邦商業銀行
     104,080元、台灣新光商業銀行152,469元、大眾商業銀行
     176,361元、花旗商業銀行322,218元、中華商業銀行623,
     568元、台新商業銀行624,226元、台東區中小企業商業銀
     行610,000元、國泰世華商業銀行723,945元、渣打國際銀
     行294,000元、蘇玉良3,000,000元，合計共6,694,306元。
（二）同時，聲請人於退伍後，曾於九十七年五月間向東南科技
      大學登記校安人員甄選，但未獲錄用，之後亦不斷探詢他
      校消息，以利覓得工作機會。蘇玉蓉自93年10月間至台大
      醫院開鼻咽及腮腺腫瘤手術之後，因頭部時而作痛，工作
      難以維持長久。又聲請人與蘇玉蓉名下並無不動產及動產
      。
（三）聲請人雖按月可領得62,855元之退休俸，然聲請人之負債
      高達6,694,306元，聲請人雖曾於九十五年六月一日向最
      大債權銀行即國泰世華銀行協商還款，協商成立，聲請人
      需按月清償48,353元，利息按照年息百分之五計算，然之
      後蘇玉蓉因無法償還友邦公司信用卡債務，聲請人為連帶
      保證人，需負連帶清償之責，經協商後每月清償5,000 元
      ，共計每月需償還48,853元。而聲請人之債權人蘇玉良進
      而於96年10月間聲請就聲請人之財產為強制執行，聲請人
      之退休薪俸遭法院執行扣款三分之一，至此，聲請人之月
      俸已所剩無幾，故聲請人無法繼續履行上開協議，而於96
      年11月9日通知國泰世華銀行毀諾。而蘇玉蓉雖亦曾向最
      大債權銀行中信商業銀行協商還款事宜，然遭拒絕。
（四）聲請人獲友人甲○○贈與聲請人400,000元，使聲請人有
      可供組成破產財團之財產，聲請人爰依破產法之規定聲請
      宣告破產云云。
三、按債務人不能清償債務者，依破產法所規定破產程序清理其
    債務，破產對債務人不能清償債務者宣告之；破產除另有規
    定外，得因債務人之聲請宣告之，破產法第57條、第58條第
    1項分別定有明文。經查，聲請人之資產、負債狀況已如前
    所述，並有財產狀況說明書、債權人清冊、九十四年度財產
    查詢清單、國軍退除給與發放明細表、台灣銀行存摺明細、
    公務人員退休撫卹基金管理委員會核發退除役給與通知、收
    據、國立台灣大學醫學院附設醫院診斷證明書、財政部台北
    市國稅局財產歸屬資料清單、財政部台北市國稅局九十六年
    度綜合所得稅各類所得資料清單、各類所得扣繳暨免扣繳憑
    單、協議書、國泰世華銀行通知函、無擔保債務還款計畫、
    友邦國際信用卡股份有限公司協議書、本院96年度店簡字第
    86號宣示判決筆錄、本院97年1月7日北院隆97執丁字第1599
    號執行命令、毀諾通知書、中國信託商業銀行股份有限公司
    95年6月5日中信銀客戶字第95004720479號函、消費者金融
    無擔保債務協商案件申請人財務資料表各1份為證，堪以採
    信。是聲請人主張之資產已不足清償其所負債務，尚非無據
    。
三、綜前所述，相對人存有資產不足清償債務之破產原因，其債
    權人復有二人以上，且其資產尚足支應破產財團費用，具有
    破產實益，則聲請人聲請宣告破產，揆諸前揭說明，於法有
    據，應予准許。
四、依破產法第63條、第5條，民事訴訟法第95條、第78條，裁
    定如主文。
中    華    民    國    97    年    11    月    21    日
                  民事第四庭    法  官  匡偉
以上正本係照原本作成
如對本裁定抗告，須於裁定送達後10日內向本院提出抗告狀，並
繳納抗告費新臺幣1,000元
中    華    民    國    97    年    11    月    21    日
                                書記官  陳莉庭


司法院資訊處製作；財團法人民間司法改革基金會備份。
